---
title: "Reproducible-Reserch_Project No.1"
author: "Gerardo Alfredo Lemus"
date: "27/10/2020"
output: html_document
---

```{r setup, include=FALSE}
knitr::opts_chunk$set(echo = TRUE)
```

# Instrucciones de asignación 



1. Código para lectura y/o procesamiento de información.

2. Histograma del total de números de pasos tomados cada día.

3. Media y mediana del número de pasos tomados cáda día.

4. Gráfico de serie de tiempo del rango de número de pasos tomados.

5. Intervalo de 5 minutos que, en promedio, contiene el número máximo de pasos.
6.  Código para describir y mostrar una estrategia para imputar los datos faltantes. 
7. Histograma del número total de pasos tomados cada día después de que los vlaores perdidos fueron imputados. 
8. Gráfico de panel que compara el número promedio de pasos dados por intervalo de 5 minutos entre días de semana y fines de semana.
9. Todo el código R necesario para producir los resultados (números, gráficos, etc.) en el informe.


```{r}

# Librerías utilizadas para el análisis

library(lubridate)



```
## Paso 1: 


```{r}

# Libera el archivo zip de la actividad
unzip(zipfile="repdata_data_activity.zip",exdir="./data")

# Lectura de la base de datos 
DataRR <- read.csv("data/activity.csv")

# Exploración inicial de la base de datos
dim(DataRR)

names(DataRR)

str(DataRR)

# Transformación de la variable "date", a fecha.

DataRR$date <- ymd(DataRR$date)

# 
str(DataRR)


```



